【裁判字號】    98,訴緝,64
【裁判日期】    980413
【裁判案由】    毒品危害防制條例
【裁判全文】
臺灣板橋地方法院刑事判決              98年度訴緝字第64號
公  訴  人  臺灣板橋地方法院檢察署檢察官
被      告  甲○○
上列被告因違反毒品危害防制條例案件，經檢察官提起公訴（97
年度毒偵字第5009號），本院於準備程序進行中，被告就被訴之
事實為有罪之陳述，經告知被告簡式審判程序之旨，並聽取當事
人之意見後，嗣經本院合議庭裁定進行簡式審判程序，判決如下
：
    主  文
甲○○施用第一級毒品，累犯，處有期徒刑捌月。扣案之海洛因
壹小包（淨重零點貳公克）沒收銷燬之。
    事  實
一、甲○○前於民國（下同）89年間因施用毒品案件，經依臺灣
    高雄地方法院以89年度毒聲字第8182號裁定令入勒戒處所施
    以觀察、勒戒後，因認無繼續施用毒品之傾向，於90年9 月
    19日釋放出所，並經臺灣高雄地方法院檢察署檢察官以90年
    度毒偵緝字第439 號為不起訴處分確定。又於95年及96年間
    因施用毒品案件，分別經臺灣高雄地方法院以95年度訴字第
    570 號判處有期徒刑10月及臺灣臺東地方法院以96年度訴字
    第151 號判處有期徒刑1 年確定，俟經同法院裁定各減刑為
    有期徒刑5 月、6 月，應執行有期徒刑10月15日確定，並於
    96年7 月28日縮刑期滿執行完畢。仍不知悔改，另基於施用
    第一級毒品之犯意，於97年6 月1 日晚間7 、8 時許，在臺
    北縣五股鄉○○路○ 段435 巷6 號2 樓住處內，將第一級毒
    品海洛因羼入一般開水後，再以注射針筒注射手臂之方式，
    施用第一級毒品海洛因1 次，施用完畢後則將上開使用之注
    射針筒丟棄而滅失。嗣於97年6 月2 日上午11時許，在臺北
    縣泰山鄉○○路○ 段282 號前，因形跡可疑，為警攔檢而查
    獲，並扣得海洛因1 小包（淨重0.2 公克），而查知上情。
二、案經臺北縣政府警察局新莊分局報請臺灣板橋地方法院檢察
    署檢察官偵查起訴。
    理  由
一、按除被告所犯為死刑、無期徒刑、最輕本刑為三年以上有期
    徒刑之罪或高等法院管轄第一審案件者外，於第一次審判期
    日前之準備程序進行中，被告先就被訴事實為有罪之陳述時
    ，審判長得告知被告簡式審判程序之旨，並聽取當事人、代
    理人、辯護人及輔佐人之意見後，裁定進行簡式審判程序，
    刑事訴訟法第273 條之1 第1 項定有明文。經核本件被告甲
    ○○所犯係死刑、無期徒刑、最輕本刑為三年以上有期徒刑
    以外之罪，其於準備程序中就被訴事實為有罪之陳述，經法
    官告知簡式審判程序之旨，並聽取公訴人及被告之意見後，
    本院合議庭認宜進行簡式審判程序，爰依上揭規定合議裁定
    由受命法官獨任進行簡式審判程序，合先敘明。
二、上揭事實，業據被告甲○○於偵查及本院準備程序與審理時
    供承不諱，且被告為警查獲時所採集之尿液，經送請檢驗之
    結果，呈海洛因代謝物嗎啡之反應，有台灣檢驗科技股份有
    限公司出具之濫用藥物檢驗報告乙份附卷可稽（見偵查卷第
    32頁），且扣案之粉末1 袋，經臺北縣政府警察局新莊分局
    依204 廠製造之煙毒品檢驗A 包試劑初步檢驗結果呈嗎啡、
    海洛因反應，有該局查獲涉嫌毒品危害防制條例毒品初步檢
    驗報告書1 紙在卷可參（見偵查卷第19頁）。是堪認被告自
    白施用第一級毒品海洛因應與事實相符，堪予採信。又被告
    前因施用毒品案件，經依臺灣高雄地方法院以89年度毒聲字
    第8182號裁定令入勒戒處所施以觀察、勒戒後，因認無繼續
    施用毒品之傾向，於90年9 月19日釋放出所，並經臺灣高雄
    地方法院檢察署檢察官以90年度毒偵緝字第439 號為不起訴
    處分確定。又於95年及96年間因施用毒品案件，分別經臺灣
    高雄地方法院以95年度訴字第570 號判處有期徒刑10月及臺
    灣臺東地方法院以96年度訴字第151 號判處有期徒刑1 年確
    定，俟經同法院裁定各減刑為有期徒刑5 月、6 月，應執行
    有期徒刑10月15日確定，並於96年7 月28日縮刑期滿執行完
    畢等情，有臺灣高等法院被告前案紀錄表附卷可按。從而，
    被告復於97年6 月1 日施用第一級毒品海洛因，顯係在觀察
    、勒戒執行完畢釋放後5 年內再犯毒品危害防制條例第10條
    之罪，是本件罪證明確，其犯行堪予認定，應予依法論科。
三、查海洛因依其成癮性、濫用性及對社會危害性之程度，已為
    毒品危害防制條例第2 條第2 項第1 款所規定之第一級毒品
    。又被告持有海洛因之低度行為，應為其施用海洛因之高度
    行為所吸收，不另論罪。故核被告所為，係犯毒品危害防制
    條例第10條第1 項之施用第一級毒品之罪。末查；被告前有
    如事實欄所載徒刑執行之情形，此有臺灣高等法院被告前案
    紀錄表在卷可徵。其於有期徒刑執行完畢後，5 年內故意再
    犯有期徒刑以上刑之本罪，為累犯，應依法加重其刑。爰審
    酌被告前已因施用毒品經觀察、勒戒後而獲不起訴處分之寬
    典，猶應知所惕勵，對於施用毒品之違法性及可罰性，應有
    明確而強烈之認識，詎猶不知悛悔，復行施用海洛因，戕害
    自己之身心健康，兼衡其智識程度、犯罪動機、目的及犯罪
    後自承施用毒品犯行，犯後態度良好等一切情狀，量處如主
    文所示之刑，以資懲儆。至扣案之海洛因1 小包（淨重0.2
    公克），為查獲之毒品，不問屬於犯人與否，應依毒品危害
    防制條例第18條第1 項前段規定沒收銷燬之。
據上論斷，應依刑事訴訟法第273 條之1 第1 項、第299 條第1
項前段，毒品危害防制條例第10條第1 項、第18條第1 項前段，
刑法第11條、第47條第1項，判決如主文。
本案經檢察官藍海凝到庭執行職務
中    華    民    國    98    年    4     月    13    日
                    刑事第四庭   法  官 潘  長  生
上列正本證明與原本無異。
如不服本判決，應於判決送達後10日內敘明上訴理由，向本院提
出上訴狀 (應附繕本) ，上訴於臺灣高等法院。其未敘述上訴理
由者，應於上訴期間屆滿後20日內向本院補提理由書「切勿逕送
上級法院」。
                                書記官  陳  金  鳳
中    華    民    國    98    年    4     月    13    日
附錄本案論罪科刑法條全文：
毒品危害防制條例第10條
施用第一級毒品者，處六月以上五年以下有期徒刑。
施用第二級毒品者，處三年以下有期徒刑。


司法院資訊處製作；財團法人民間司法改革基金會備份。
